臺灣高等法院臺南分院刑事判決
111年度上訴字第1033號
上  訴  人  
即  被  告  王永豪

            黃立凱

            辜致維

上列上訴人因妨害秩序等案件，不服臺灣臺南地方法院111年度
訴字第307號中華民國111年5月24日第一審判決（起訴案號：臺
灣臺南地方檢察署110年度偵字第24113號），提起上訴，本院判
決如下：
    主  文
上訴駁回。
王永豪緩刑貳年，緩刑期間付保護管束
黃立凱緩刑貳年，緩刑期間付保護管束
辜致維緩刑貳年，緩刑期間付保護管束。
    理  由
一、民國110年6月18日修正施行之刑事訴訟法第348條第3項規定
    ：「上訴得明示僅就判決之刑、沒收或保安處分一部為之」
    。本案係於111年8月17日繫屬本院，僅有被告3人提起上訴
    ，被告3人表示對於原審認定的犯罪事實、罪名均不爭執，
    明白表明其等僅針對原審宣告之「刑」，提起上訴，請求本
    院從輕量刑，並與檢察官均同意本院僅就量刑進行審理（本
    院卷第110頁審理筆錄參照），因此原審認定的「犯罪事實
    」並不在本院審查範圍（刑事訴訟法第348條第3項立法理由
    參照），本院僅就原審判決「量刑」妥適與否進行審理。
二、基於上述，本案關於被告的犯罪事實、論罪理由（包含論罪
    證據、罪名及所犯法條），經核並無違誤，本院爰引用第一
    審判決書此部分之記載（如附件）。
三、被告3人雖上訴主張原審量刑過重等語，然查：原審判決就
    被告3人的量刑部分，已審酌刑法第57條規定之多款量刑事
    由，並未逾越法定刑度，亦無濫用裁量之情事。況且，被告
    3人觸犯的「意圖供行使之用而攜帶兇器在公共場所聚集三
    人以上下手實施強暴罪」，其法定刑度是有期徒刑6月以上5
    年以下，且法院還可以酌量是否加重其刑至二分之一，原審
    法院均科處被告3人有期徒刑6月，已經沒有加重被告的刑度
    ，而科處法定的最輕刑度，客觀上更無過重之虞，因此被告
    3 人主張原審量刑過重云云，並無理由，應予駁回。
四、惟被告3人目前未曾因任何犯罪而受有期徒刑宣告，有被告3
    人前案紀錄表在卷可參，其等行為時年紀甫滿20歲，容易衝
    動失慮犯罪，本次到案後均坦承犯罪，態度良好，且於本院
    與被害人達成和解，依約賠償被害人的損害完畢，有本院調
    解筆錄、本院與告訴人父親的公務電話紀錄在卷可參，並據
    被告王永豪當庭提出手機匯款紀錄供本院勘驗屬實，被告3
    人經此偵、審程序後，應知所警惕，而無再犯之虞，本院認
    所宣告之刑以暫不執行為適當，爰依刑法第74條第1 項第1 
    款規定宣告緩刑2 年。另念被告3人年紀仍輕，需有公權力
    協助引導警惕自新，乃依刑法第93條第1 項規定宣告於緩刑
    期間付保護管束。
五、被告3人犯後坦承犯罪，並賠償被害人損害，加上本院諭知
    其等於緩刑期間付保護管束，已經可以促使被告3人改過遷
    善避免再犯，檢察官當庭請求本院諭知被告3人均應於緩刑
    期內服社會勞動服務40小時部分，即無必要，併此敘明。
六、被告辜致維目前雖有其他案件經檢察官提起公訴，然尚未經
    法院判處罪刑，並不影響本院對其上開緩刑宣告，併此敘明
    。
據上論結，應依刑事訴訟法第368條，刑法第74條第1項第1款、
第93條第1項，判決如主文。
本案經檢察官徐書翰提起公訴，檢察官林志峯到庭執行職務。
中　　華　　民　　國　　111 　年　　10　　月　　19　　日
                  刑事第四庭    審判長法　官  蔡廷宜
                                      法　官  林坤志
                                      法　官  蔡川富
以上正本證明與原本無異。
如不服本判決應於收受送達後20日內向本院提出上訴書狀，其未
敘述上訴理由者，並得於提起上訴後20日內向本院補提理由書（
均須按他造當事人之人數附繕本）「切勿逕送上級法院」。
　　　　　　　　　　　　　　　　　　　書記官  黃心怡
中　　華　　民　　國　　111 　年　　10　　月　　19　　日